臺灣臺東地方法院刑事判決　　　　　　　 96年度易字第228號
公　訴　人　臺灣臺東地方法院檢察署檢察官
被　　　告　丙○○
　　　　　　　　　　號
　　　　　　　　　　(現於臺南防空部本部連防砲部隊服役中)
上列被告因傷害案件，經檢察官提起公訴 (96年度偵字第974號)
，本院判決如下：
    主  文
丙○○傷害人之身體，處有期徒刑月，如易科罰金，以新臺幣
壹仟元折算壹日，減為有期徒刑壹月又拾伍日，如易科罰金，以
新臺幣壹仟元折算壹日。緩刑貳年。
    犯罪事實
一、乙○○、王念祖、王念生及余小龍於民國96年2月19日下午3
    時許，一同在臺東縣海端鄉加拿村加樂45號點歌坊卡拉OK飲
    酒，期間乙○○出外如廁，發現邱翊宏手持木棍1支在旁把
    玩，誤以為邱翊宏欲對其攻擊，乃於同日晚上7時30分許消
    費完畢欲離去時，持酒瓶藏放於身後防身，渠4人並趨前與
    邱翊宏理論，丙○○見乙○○4人找邱翊宏麻煩，竟基於傷
    害之犯意，自邱翊宏手中取下該木棍，趁乙○○不注意時，
    持該木棍毆打乙○○後頸部1下，乙○○因而仰倒至地上，
    頭部撞擊地面後昏厥，並壓碎背後藏放之酒瓶，致受有頭部
    外傷合併右側大腦嚴重挫傷腦內出血、右側大腦急性硬膜下
    出血、下背部多處撕裂傷及下頷部挫傷之傷害。
二、案經乙○○訴由臺東縣警察局關山分局報請臺灣臺東地方法
    院檢察署檢察官偵查起訴。
    理  由
一、證據能力部分：
    按被告以外之人 (包括證人、鑑定人、告訴人、被害人及共
    同被告等)於審判外之陳述雖不符刑事訴訟法第159條之1至
    之4等4條之規定，而經當事人於審判程序同意作為證據，法
    院審酌該言詞陳述或書面陳述作成時之情況，認為適當者，
    亦得為證據；當事人、代理人或辯護人於法院調查證據時，
    知有刑事訴訟法第159條第1項不得為證據之情形，而未於言
    詞辯論終結前聲明異議者，視為有前項之同意，同法第159
    條之5定有明文。本案檢察官提出之各項證據，其性質雖均
    屬傳聞證據，惟被告於本院審理時不予爭執，迄於言詞辯論
    終結前，亦未就本院所調查之證據資料之證據能力聲明異議
    ，本院審認該等證據作成時之情況，認應無違法或不當情事
    ，以之作為證據，乃屬適當，依刑事訴訟法第159條之5第2
    項之規定，均有證據能力。
二、認定犯罪事實所平之證據及理由：
    上揭犯罪事實，業據被告丙○○於本院審理時坦承不諱，核
    與證人王念祖、王念生、邱翊宏、邱真光於警詢時，證人余
    小龍於警詢、偵訊時證述情節相符，此外，並有財團法人佛
    教慈濟綜合醫院所出具告訴人乙○○之診斷證明書、刑案現
    場測繪圖1紙、現場照片8張在卷可稽，足認被告自白核與事
    實相符，應堪採信，本件事證明確，被告犯行堪以認定，應
    予依法論科。
三、論罪科刑之理由：
(一)核被告丙○○上揭所為，係犯刑法第277條第1項普通傷害罪
    。爰審酌被告與告訴人互不相識，無故毆打告訴人成傷，其
    犯罪之動機、目的及對告訴人傷害之程度，暨犯罪後坦承犯
    行、態度尚佳，且已與告訴人達成和解，有臺東縣池上鄉調
    解委員會調解書附卷可按等一切情狀，量處如主文所示之刑
    ，並諭知易科罰金之折算標準。又本件被告犯罪時間係於96
    年4月24日以前，其所犯刑法第277條第1項之罪，並無中華
    民國96年罪犯減刑條例第3條第1項所列不予減刑情形，爰依
    同條例第2條第1項第3款規定減其宣告刑2 分之1，並諭知易
    科罰金之折算標準，以示懲警。
(二)查被告前未曾受有期徒刑以上刑之宣告，有臺灣高等法院被
    告前案紀錄表附卷可稽，其因一時疏失，致罹刑章，於犯罪
    後已與告訴人和解並賠償損害，其經此教訓後，當知所警惕
    而無再犯之虞，本院認其刑之宣告以暫不執行為適當，爰依
    刑法第74條第1項第1款諭知緩刑2年，以啟自新。
(三)至於被告毆打告訴人所用之木棍1支，非被告所有之物，業
    經被告供述明確，且並未扣案，其沒收與否對於預防犯罪及
    公共利益或公共安全之維護，並無絕對影響，為免將來執行
    困難，爰不另為沒收之諭知。
四、應適用之法條：
    依刑事訴訟法第299條第1項前段，刑法第277條第1項、第41
    條第1項前段、第74條第1項第1款，中華民國96年罪犯減刑
    條例第2條第1項第3款、第7條，刑法施行法第1條之1第1項
    、第2項前段，判決如主文。
本案經檢察官甲○○到庭執行職務。
中　　華　　民　　國　　96　　年　　11　　月　　8 　　日
                  刑事第一庭    法  官  簡芳潔
以上正本證明與原本無異。
如不服本判決應於收受本判決後10日內向本院提出上訴書狀；上
訴書狀應敘述具體理由。未敘述上訴理由者，應於上訴期間屆滿
後20日內向本院補提理由書狀（均須按他造當事人之人數附繕本
）。「切勿逕送上級法院」。
告訴人或被害人對於本判決如有不服，請書具不服之理由狀，請
求檢察官上訴者，其上訴期間之計算係以檢察官收受判決正本之
日期為準。
                                書記官  洪月甚
中　　華　　民　　國　　96　　年　　11　　月　　12　　日
附錄論罪科刑法條：
中華民國刑法第277條
傷害人之身體或健康者，處3年以下有期徒刑、拘役或1千元以下
罰金。
犯前項之罪因而致人於死者，處無期徒刑或7年以上有期徒刑；
致重傷者，處3年以上10年以下有期徒刑。
